---
title: "Análisis de las Preferencias Musicales de los Clientes según su las ventas y Tendencia del Género Musical"
output: 
  flexdashboard::flex_dashboard:
    orientacion:  
    source_code: embed ##permite descargar el código
    theme: sandstone
---

```{r setup, include=FALSE}
library(RSQLite)
library(DBI)
library(tidyverse)
library(flexdashboard)
library(ggplot2)
library(plotly)
library(DT)
library(shiny)

### COnexión de la Base de Datos Chinook_Sqlite.sqlite denominada "musicadb"
musicadb <- dbConnect(RSQLite::SQLite(), dbname = "Chinook_Sqlite.sqlite")

tablas <- dbListTables(musicadb)
print(tablas)
dbListTables(musicadb)


### Leer las tablas desde la Base de Datos

Album_df <- dbReadTable(musicadb, "Album")
Artista_df <- dbReadTable(musicadb, "Artista")
Canciones_df <- dbReadTable(musicadb, "Canciones")
Cliente_df <- dbReadTable(musicadb, "Cliente")
Empleado_df <- dbReadTable(musicadb, "Empleado")
Genero_df <- dbReadTable(musicadb, "Genero")
Invoice_df <- dbReadTable(musicadb, "Invoice")
InvoiceLine_df <- dbReadTable(musicadb, "InvoiceLine")
Multimedia_df <- dbReadTable(musicadb, "Multimedia")
Playlist_df <- dbReadTable(musicadb, "Playlist")
PlaylistTrack_df <- dbReadTable(musicadb, "PlaylistTrack")


```

 Presentación
========================================================================
#### **Analisis de las Preferencias Musicales de los Clientes según su las ventas y Tendencia del Género Musical**

ROW {data-width=200}
---------------------------------
### **Equipo**

*Autores:* Alexandra Acuña, Julio Mejia, Rubén Labrador, Sebastián León,
César Ramírez\
**Universidad Central de Venezuela. Escuela de Estadística y Ciencias
Actuariales (EECA)**\


Row {.tabset .tabset-fade}
----------------------------------------------------
### **Introducción**

La música puede influir desde el estado de ánimo hasta la percepción de
una persona. Los géneros musicales pueden crear un ambiente muy variado,
es decir, puede generar un ambiente relajado (como el caso del jazz) o
en todo caso uno enérgico (el rock), lo que afecta a la sensación y/o
experiencia general del oyente.\
Por lo tanto en este trabajo está hecho en base a la Base de Datos SQL
"Chinook_sqlite", que a través de ténicas de estadística descriptiva, se
analizarán todo lo relacionado a la música de los años 2009 hasta 2013,
con las canciones y artistas que más influyeron de la época, y cómo
afectan las tendencias musicales predominantes en las ventas de estos
mismos.\
\
En este caso se presentan gráficos y tablas (en representación a los
resultados de dicho análisis propuesto). Se trabajarán en conjunto con
los datos las consultas hechas en SQL para facilitar la proyección de
las tablas que se van usar y un análisis de gráficos interactivos en
Power Bi.\
\
Es importante entender que cuando se habla de ventas musicales, se
aprovecha las experiencias personales de cada persona, considerando sus
preferencias musicales y que estos pueden variar según la cultura y el
contexto que lo rodea.

### **Chinook_sqlite**

Es una base de datos con temática de una tienda musical virtual que
venden 25 diferentes géneros musicales, como los son: Rock, Jazz, Metal,
Alternative & Punk, Latino, Reggae, Pop, entre otros más; y géneros
musicales pertenecientes a soundtracks o música relacionadas al cine y
series de TV (...).\
\
Esta Base de Datos de ejemplo, se usa mucho para la práctica y
aprendizaje de SQL. Especialmente para trabajos en SQLite.\
Ademas de contener información de los diferentes tipos de géneros
musicales, existen diversidad de información sobre: Albumes, Artistas,
Empleados, Clientes, Facturas y más. Entre esas están:\

-   *Empleados:* Almacena datos de los empleados, como ID, apellidos,
    nombres, etc.
-   *Clientes:* Contiene información sobre los clientes.
-   *Invoices e InvoiceLine:* Estas dos tablas almacenan datos de la
    factura.
-   *Artista:* Guarda datos de los artistas (ID y nombre).
-   *Album:* Almacena información sobre los álbumes.
-   *Multimedia:* Contiene tipos de medios, como archivos de audio MPEG
    y AAC.
-   *Genero:* Guarda géneros musicales (rock, jazz, metal, etc.).
-   *Canciones:* Almacena datos de las canciones.
-   *Playlists y PlaylistTrack:* Las playlists contienen listas de
    canciones, y la relación entre playlists y canciones es de muchos a
    muchos.


 Tabset
==========================================================================

Row {.tabset}
-----------------------------------------------------------------------
### **Album**

```{r}
datatable(Album_df, options = list(order = list(list(0, 'asc'))), 
          rownames = FALSE, filter = "top", class = "compact")
```

### **Artista**

```{r}
datatable(Artista_df, options = list(order = list(list(0, 'asc'))), 
          rownames = FALSE, filter = "top", class = "compact")
```

### **Canciones**

```{r}
datatable(Canciones_df, options = list(order = list(list(0, 'asc'))), 
          rownames = FALSE, filter = "top", class = "compact")
```

### **Clientes**

```{r}
datatable(Cliente_df, options = list(order = list(list(0, 'asc'))), 
          rownames = FALSE, filter = "top", class = "compact")
```

### **Empleados**

```{r}
datatable(Empleado_df, options = list(order = list(list(0, 'asc'))), 
          rownames = FALSE, filter = "top", class = "compact")
```

### **Género**

```{r}
datatable(Genero_df, options = list(order = list(list(0, 'asc'))), 
          rownames = FALSE, filter = "top", class = "compact")
```

### **Invoice**

```{r}
datatable(Invoice_df, options = list(order = list(list(0, 'asc'))), 
          rownames = FALSE, filter = "top", class = "compact")
```

### **InvoiceLine**

```{r}
datatable(InvoiceLine_df, options = list(order = list(list(0, 'asc'))), 
          rownames = FALSE, filter = "top", class = "compact")
```

### **Multimedia**

```{r}
datatable(Multimedia_df, options = list(order = list(list(0, 'asc'))), 
          rownames = FALSE, filter = "top", class = "compact")
```

### **Playlist**

```{r}
datatable(Playlist_df, options = list(order = list(list(0, 'asc'))), 
          rownames = FALSE, filter = "top", class = "compact")
```

### **PlaylistTrack**

```{r}
datatable(PlaylistTrack_df, options = list(order = list(list(0, 'asc'))), 
          rownames = FALSE, filter = "top", class = "compact")
```


 Planteamiento
========================================
ROW {data-width=500}
---------------------------------
### **Planteamiento del Problema**
"Determinar la preferencia musical en tendencia o más escuchado para la
visualización de las ventas y mejorar la experiencia del cliente"

### **Formulación del Problema**
¿Cómo incide la música en los clientes según su género más escuchado?

COLUMN {data-width=700}
---------------------------------
### **Preguntas Generales**
-   ¿Cuál fue el año con más rentabilidad en la música?
-   ¿Cuál fue el género más escuchado en los años 2009-2013?
-   ¿Cuáles son los países que frecuentemente compran música?
-   ¿Cuáles son los géneros más escuchados en los países? 
-   ¿Cuáles son los álbumes y artistas más producidos?
-   ¿Cuáles son los álbumes y artistas más escuchados?
-   ¿Cuál es el género musical más escuchado?
-   ¿Cuál fue el compositor con más influencia?



Row {.tabset .tabset-fade}
----------------------------------------------------
### **Objetivo General**
*   Determinar la influencia y alcance de la música en los clientes

### **Obejtivos Específicos**
-    *Analizar la diversidad de los géneros musicales*
-    *Identificar lso artistas más populares por géneros*
-    *Examinar las tendencias de compra de los clientes*
-    *Estudiar la duración de las pistas musicales*
-    *Determinar los géneros en tendencia de la época*
-    *Analizar las tendencias musicales de los países*

